臺灣臺南地方法院刑事判決
110年度交簡上字第159號
上  訴  人  
即  被  告  葉明昌




上列上訴人因公共危險案件，不服本院中華民國110年8月31日11
0年度交簡字第2342號刑事第一審簡易判決（聲請簡易判決處刑
案號：110年度偵字第14111號），提起上訴，嗣因被告就被訴事
實為有罪之陳述，本院管轄之第二審合議庭聽取當事人意見後，
改依簡式審判程序進行，判決如下：
    主      文
上訴駁回。
    事實及理由
一、本件被告葉明昌所犯係死刑、無期徒刑、最輕本刑為3年以
    上有期徒刑以外之罪，其於審判程序中就被訴事實為有罪之
    陳述，經審判長告知簡式審判程序之旨，並聽取公訴人及被
    告之意見後，經本院依刑事訴訟法第273條之1第1項之規定
    ，裁定進行簡式審判程序。又本件卷內之證據調查，依同法
    第273條之2規定，不受第159條第1項關於傳聞法則規定之限
    制，依法均有證據能力，合先敘明。
二、本案經本院審理結果，認第一審以被告葉明昌所為係犯刑法
    第185條之3第1項第1款之駕駛動力交通工具而有吐氣所含酒
    精濃度達每公升0.25毫克以上罪，判處有期徒刑4月，如易
    科罰金，以新臺幣1千元折算1日，其認事用法均無違誤，量
    刑亦屬妥當，應予維持，除附件聲請簡易判決處刑書犯罪事
    實欄第4行「嗣行經」部分應補充更正為「嗣於同日上午6時
    59分許」；另證據部分增列「扣押筆錄、扣押物品目錄表」
    及「被告於本院審理中之自白」外，餘均引用第一審判決書
    （含聲請簡易判決處刑書）記載之事實、證據及理由（如附
    件）。
三、上訴人即被告提起上訴，雖為認罪之表示，惟主張其患有躁
    鬱症，於案發當日服用安眠藥過量，自己因本件車禍受有傷
    害，且已經與車禍被害人楊梅君和解，請求改判輕罰云云。
    惟查，關於刑之量定，係實體法上賦予法院得為自由裁量之
    事項，倘其量刑已以行為人之行為罪責為基礎，並斟酌刑法
    第57條各款所列情狀，在法定刑度內，酌量科刑，如無偏執
    一端，致明顯失出失入情形，上級審法院本不得單就量刑部
    分遽指為不當或違法。又量刑係法院就繫屬個案犯罪之整體
    評價，為事實審法院得依職權自由裁量之事項。量刑判斷當
    否之準據，應就判決之整體觀察為綜合考量，不可摭拾其中
    片段，遽予評斷（最高法院99年度台上字第701號判決亦宣
    示相類意旨，可供參考）。從而，法官量刑，如非有上揭明
    顯違法之情事，自不能擅加指摘其違法或不當。原審以本件
    事證明確，並審酌酒後駕車為交通事故發生原因，酒後不開
    車之觀念業經長期宣導，兼衡被告酒測值、不能正常操控車
    輛安全駕駛之情況、已經發生車禍實害等犯罪情節，及被告
    坦認犯行之態度、高職畢業之智識程度、無業、勉持之家庭
    經濟狀況等一切情狀，量處有期徒刑4月，並諭知易科罰金
    之折算標準，認事用法均稱妥適，量處之刑度亦無違法或顯
    然過重、失輕，亦無所科之刑罰與罪責不相當之瑕疵可指。
四、本件被告上訴意旨援引上開事由指摘原審量刑過重，請求撤
    銷改判較輕之刑。然查：
(一)被告既然知悉自己有精神疾病，服用藥物，更應妥善注意藥
    物與酒精交互作用，是否影響其駕駛行為之安全性，但被告
    卻未加注意此情，更於酒後駕車發生車禍，且被告所提出身
    心障礙證明及重大傷病卡，僅得證明其患有輕度身心障礙，
    但依據被告於警詢、偵訊均仍明確清晰回答各項詢問，可認
    其為本件犯行時，意識清晰，並無刑法第19條第2項規定之
    情形。
(二)另被告自己因本件車禍受傷，係因自己犯罪行為所導致，且
    反可見當時車禍撞擊程度非小，不足為對被告有利量刑之因
    素。
(三)至於被告與車禍被害人楊梅君和解成立，固亦有臺南市永康
    區調解委員調解書1紙存卷可憑，但不問本件刑事案件被告
    如何處罰，被告因過失造成楊梅君損害，依法本負有對被害
    人損害賠償義務，且本件審理之罪刑是關於被告酒後駕車之
    行為，而非過失致交通事故之犯行，是上開調解書雖可證明
    已經負擔民事賠償責任，但與本件犯行相關性甚低，至多僅
    與被告犯後態度有關，且原審量刑時本已審酌被告犯後態度
    尚可，並未就犯後態度對被告為負面評價，是以，無從據此
    認為原審量刑事由有所不當。
(四)綜上所述，被告據以請求改判輕罰之上訴意旨，均認為無理
    由，應予駁回。
五、據上論斷，應依刑事訴訟法第455條之1第1項、第3項、第36
    4條、第273條之1第1項、第368條、第373條，判決如主文。
六、本案經檢察官吳毓靈聲請簡易判決處刑、檢察官莊士嶔到庭
    執行職務。
中　　華　　民　　國　　110 　年　　11　　月　　30　　日
                  刑事第十五庭  審判長法  官  莊政達
                                      法  官  陳貽明
                                      法  官  李音儀
以上正本證明與原本無異。
不得上訴。
　　　　　　　　　　　　　　　　　　　書記官　陳怡蓁　　
中　　華　　民　　國　　110 　年　　11　　月　　30　　日
附錄本件論罪科刑法條：
中華民國刑法第185條之3第1項第1款
駕駛動力交通工具而有下列情形之一者，處2年以下有期徒刑，
得併科20萬元以下罰金：
一、吐氣所含酒精濃度達每公升零點二五毫克或血液中酒精濃度
    達百分之零點零五以上。
　　
附件：
            臺灣臺南地方法院刑事簡易判決
110年度交簡字第2342號
聲　請　人　臺灣臺南地方檢察署檢察官
被　　　告　葉明昌　男(民國00年0月00日生)
　　　　　　　　　　身分證統一編號：Z000000000號
　　　　　　　　　　住臺南市○○區○○000號
　　　　　　　　　　居臺南市○○區○○路000號
　　　　　　　　　　指定送達:臺南市仁德○○○00○○○
上列被告因公共危險案件，經檢察官聲請以簡易判決處刑（110
年度偵字第14111號），本院判決如下：
    主  文
葉明昌吐氣所含酒精濃度達每公升零點二五毫克以上而駕駛動力
交通工具，處有期徒刑肆月，如易科罰金，以新臺幣壹仟元折算
壹日。
    犯 罪 事 實 及 理 由
一、本件犯罪事實及證據，均引用檢察官聲請簡易判決處刑書之
    記載（如附件）。
二、核被告葉明昌所為，係犯刑法第185 條之3 第1 項第1 款吐
    氣所含酒精濃度達每公升零點二五毫克以上而駕駛動力交通
    工具罪。爰審酌酒後駕車為近年交通事故發生之主因，影響
    國民身體、生命、財產至鉅，酒後不開車之觀念，亦經主管
    機關透過各傳播媒體長期宣導，應為社會大眾所共知，被告
    仍置若罔聞，於酒後吐氣之酒精濃度高達每公升0.50毫克，
    已不能正常操控車輛安全駕駛之情形下，猶貿然駕駛自用小
    客車上路，罔顧個人及往來大眾行車安全，殊有不該，且其
    因酒駕撞擊其他車輛而肇事致生公眾行車安全實害，犯罪情
    節非輕，難以寬饒。另考量被告犯後坦承犯行，態度尚可，
    依其戶籍資料記載及警詢中自陳為高職畢業之智識程度，離
    婚，無業，經濟勉持之家庭生活狀況等一切情狀，量處如主
    文所示之刑，並諭知易科罰金之折算標準，以示懲儆。
三、依刑事訴訟法第449 條第1 項前段、第454 條第2 項，刑法
    第185 條之3 第1 項第1 款、第41條第1 項前段，刑法施行
    法第1 條之1 第1 項，逕以簡易判決處刑如主文。
四、當事人如不服本判決，應自本簡易判決送達之日起20日內，
    提起上訴。
本案經檢察官吳毓靈聲請以簡易判決處刑。
中    華    民    國    110    年    8    月    31    日
                  刑事第十二庭   法  官   陳嘉臨
以上正本證明與原本無異。
                                 書記官　 楊意萱　　　　
中　　華　　民　　國　　110 　年　　8 　　月　　31　　日
附錄法條：
中華民國刑法第185條之3第1項第1款
駕駛動力交通工具而有下列情形之一者，處 2 年以下有期徒刑
，得併科 20 萬元以下罰金：
一、吐氣所含酒精濃度達每公升零點二五毫克或血液中酒精濃度
    達百分之零點零五以上。   
　　
附件：    
臺灣臺南地方檢察署檢察官聲請簡易判決處刑書　
                                    110年度偵字第14111號
　　被　　　告　葉明昌　男　41歲（民國00年0月00日生）
　　　　　　　　　　　　住臺南市○○區○○里0鄰○○000號
　　　　　　　　　　　　居臺南市○○區○○路000號
                        送達臺南市仁德○○○00○○○
                        國民身分證統一編號：Z000000000號
上列被告因公共危險案件，業經偵查終結，認為宜以簡易判決處
刑，茲將犯罪事實及證據並所犯法條分敘如下：
　　　　　犯罪事實
一、葉明昌於民國110年7月1日5時許起，在高雄市○○區○○○路00
    號友人住處飲用酒類後，已因飲酒欠缺通常之注意力，而無
    安全駕駛動力交通工具之能力，詎其猶駕駛車號000–6271號
    自小客車上路。嗣行經臺南市○○區○○路000號前時，因逆向
    行駛、跨越雙黃線不慎與賴欽麃所駕駛之車號000–3319號自
    小貨車、楊梅君所駕駛之N8–2678號自小客車發生碰撞，致
    葉明昌己身受傷（受傷部分未據告訴）。嗣警方據報前往處
    理，並於同日7時22分許測試葉明昌吐氣所含酒精成份達每
    公升0.50毫克。
二、案經臺南市政府警察局永康分局報告偵辦。
　　　　　　 證據並所犯法條
一、證據：
  （一）被告葉明昌之自白。
  （二）證人賴欽麃、楊梅君於警詢之證詞。
  （三）酒精測定紀錄表、呼氣酒精測試器檢定合格證書、舉發
         違反道路交通管理事件通知單。
  （四）道路交通事故現場圖、調查報告表、現場照片。
二、核被告葉明昌所為，係犯刑法第185條之3第1項第1款駕駛動
    力交通工具而有吐氣所含酒精濃度達每公升0.25毫克以上之
    罪嫌。
三、依刑事訴訟法第451條第1項聲請逕以簡易判決處刑。
　　此　　致
臺灣臺南地方法院
中　　華　　民　　國　 110　　年　　7 　　月　　16　　日
　　　　　　　　　            檢察官   吳 毓 靈
本件證明與原本無異
中　　華　　民　　國　 110　　年　　7 　　月　　29　　日
                              書記官   吳 青 蓉
附錄本案所犯法條全文
中華民國刑法第185條之3
駕駛動力交通工具而有下列情形之一者，處 2 年以下有期徒刑
，得併科 20 萬元以下罰金：
一、吐氣所含酒精濃度達每公升零點二五毫克或血液中酒精濃度
    達百分之零點零五以上。
二、有前款以外之其他情事足認服用酒類或其他相類之物，致不
    能安全駕駛。
三、服用毒品、麻醉藥品或其他相類之物，致不能安全駕駛。
因而致人於死者，處 3 年以上 10 年以下有期徒刑；致重傷者
，處 1 年以上 7 年以下有期徒刑。
曾犯本條或陸海空軍刑法第 54 條之罪，經有罪判決確定或經緩
起訴處分確定，於五年內再犯第 1 項之罪因而致人於死者，處
無期徒刑或 5 年以上有期徒刑；致重傷者，處 3 年以上 10 年
以下有期徒刑。

附記事項：
本件係依刑事訴訟法簡易程序辦理，法院簡易庭得不傳喚被告、
輔佐人、告訴人、告發人等出庭即以簡易判決處刑；被告、被害
人、告訴人等對告訴乃論案件如已達成民事和解而要撤回告訴或
對非告訴乃論案件認有受傳喚到庭陳述意見之必要時，請即另以
書狀向簡易法庭陳述或請求傳訊。